臺灣新竹地方法院刑事判決
                                   109年度交簡上字第36號
上  訴  人  
即  被  告  陳致豪


上列上訴人即被告因公共危險案件，不服本院竹北簡易庭109年
度竹北交簡字第472號於中華民國109年7月27日所為之第一審簡
易判決（聲請簡易判決處刑案號：109年度速偵字第995號），提
起上訴，本院管轄第二審之合議庭判決如下：
    主  文
上訴駁回。
    事  實
一、甲○○於民國109年7月6日15時許起至同日15時30分許止， 在
    新竹縣竹北市十興路1段某工地內飲用保力達藥酒後，吐氣
    所含酒精濃度已逾每公升0.25毫克，仍於同日16時40分許，
    自上開飲酒地點騎乘車牌號碼000-000號普通重型機車上路
    。嗣於同日16時45分許，甲○○騎車行經新竹縣竹北市環北路
    1段與環北路1段350巷交岔路口，因轉彎未顯示方向燈光，
    為警攔查發現其全身散發酒氣，經警於同日16時55分許，測
    得其吐氣所含酒精濃度達每公升0.25毫克，因而查獲。
二、案經新竹縣政府警察局竹北分局報告臺灣新竹地方法院檢察
    署檢察官偵查後聲請簡易判決處刑。
    理  由
壹、程序部分：
    本判決所引用被告以外之人於審判外之陳述，檢察官及被告
    於本院準備程序時就證據能力表示沒有意見，且均未於言詞
    辯論終結前聲明異議。本院審酌上開證據資料作成時之情況
    ，尚無違法不當及證明力明顯過低之瑕疵，亦認為以之作為
    證據應屬適當，依刑事訴訟法第159 條之5 規定，均有證據
    能力。至於本院以下所引用非供述證據部分，並無證據證明
    係公務員違背法定程序所取得，是依刑事訴訟法第158 條之
    4 規定反面解釋，即具證據能力。
貳、實體部分：
一、訊之被告甲○○固坦承有飲用保力達藥酒，之後騎乘騎乘車牌
    號碼000-000號普通重型機車上路，經警攔檢並施以酒測，
    測得其吐氣酒精濃度每公升0.25毫克之事實，惟矢口否認有
    何公共危險犯行，辯稱：伊有要求漱口清除口中異物遭拒，
    口中異物會影響酒測值云云等語，而提起上訴請求撤銷原判
    決。惟查：
  ㈠被告於109年7月6日15時至同日15時30分許，在新竹縣竹北市
    十興路1段某工地內飲用保力達藥酒後，於同日16時40分許
    ，自上開飲酒地點騎乘車牌號碼000-000號普通重型機車上
    路。嗣於同日16時45分許，行經新竹縣竹北市環北路1段與
    環北路1段350巷交岔路口，因轉彎未顯示方向燈光，為警攔
    查發現其全身散發酒氣，經警於同日16時55分許，測得其吐
    氣所含酒精濃度達每公升0.25毫克等情，業據被告於警詢、
    偵查中坦承不諱（見速偵卷第8至9頁、第31頁正反面），並
    有酒精測定紀錄表、新竹縣政府警察局舉發違反道路交通管
    理事件通知單附卷可佐（見速偵卷第11、14至15頁），此部
    份事實，堪以認定。雖被告提起上訴後，於本院準備程序陳
    稱：是中午過後1點左右喝的，喝不到10分鐘就結束云云，
    被告就其究係於何時飲酒，前後供述不一，比對被告之供述
    ，應以其甫為警查獲後於警詢及偵查時一致之供述，距案發
    時間較近，較可採信，即被告係於109年7月6日15時至同日1
    5時30分許，在新竹縣竹北市十興路1段某工地內飲用保力達
    藥酒乙節為真。
  ㈡被告雖辯以其曾向施測員警請求漱口遭拒，口中異物會影響
    酒測值正確性，及質疑呼氣酒精測試器檢定合格證書與現場
    儀器是否為同一組云云。然查：
  1.警察實施酒精濃度測試檢定時，依據交通部會同內政部依道
    路交通管理處罰條例第92條第4項規定訂定發布之違反道路
    交通管理事件統一裁罰基準及處理細則第19條之2規定（本
    條於103年3月27日增訂，並自103年3月31日施行），應依下
    列程序處理：「二、詢問受測者飲用酒類或其他類似物結束
    時間，其距檢測時已達15分鐘以上者，即予檢測。但遇有受
    測者不告知該結束時間或距該結束時間未達15分鐘者，告知
    其可於漱口或距該結束時間達15分鐘後進行檢測；有請求漱
    口者，提供漱口」，上開有關確認受測者已飲酒結束15分鐘
    以上及給予受測者漱口之規定，其目的在避免受測者口腔內
    尚有殘存酒精，致影響吹氣之測試結果，以確保施測之準確
    度。是受測者飲酒結束未滿15分鐘時，始應有於測試前提供
    受測者漱口之必要。經查，證人即本案查獲員警林禹銘於本
    院審理時具結證稱：當時看到被告交通違規，警方依法攔查
    被告，發現有飲酒狀況，故現場實施酒測，酒測前沒有讓被
    告先飲用礦泉水或飲用水，被告當時沒有反應他嘴巴裡有東
    西，有確定被告喝完保力達至距離酒測已滿15分鐘等語(見
    本院交簡上卷第69頁)，是被告於實施酒測前並未漱口乙節
    固堪以認定，然被告係於109年7月6日15時30分許即飲酒結
    束，已認定如前，而被告係於同日下午16時55分許始為警施
    以呼氣酒精濃度測試乙情，有酒精測定紀錄表其上列印之時
    間在卷可查（見速偵卷第11頁），被告也始終不否認酒測時
    距離飲酒結束時已逾15分鐘，並於「新竹縣政府警察局吐氣
    酒精濃度檢測程序暨拒測法律效果確認單」上勾選「確已飲
    酒結束或服用其它含有酒精成分物(食)品(如蜂膠、感冒糖
    漿、漱口水、薑母鴨、燒酒雞等)已滿(含)15分鐘」選項，
    簽名及按捺指印，有該確認單附卷可稽(見速偵卷第13頁)，
    則被告為酒測時，已距其為警查獲前之飲酒時間15分鐘以上
    乙節，堪認屬實。從而，被告縱於施測前未漱口或飲水，並
    不因此影響上開呼氣酒精濃度測定值之準確度。況被告於酒
    測前後均未反應口中有東西，直至提起上訴後，始於本院準
    備程序中表示口中異物可能會影響酒測值，惟無法具體說明
    其口中究有何異物，僅空言辯稱未漱口，口中異物會影響酒
    測值云云，並無理由。
  2.又觀被告之酒精測定紀錄表，上載「序號：00000000」、「
    感測元件：00000000」，與財團法人工業技術研究院呼氣酒
    精測試器檢定合格證書上所載「儀器器號：00000000」、「
    感測元件器號：00000000」互核相符，被告質疑呼氣酒精測
    試器檢定合格證書與現場儀器是否為同一組，亦無理由。而
    該儀器於109年2月6日檢定合格，有效期限為110年2月28日
    （或使用次數達1000次者），有財團法人工業技術研究院呼
    氣酒精測試器檢定合格證書影本在卷可參（見速偵卷第12頁
    ），且依該酒精測定紀錄表顯示之案號為345號、時間為109
    年7月6日，有上揭酒精測定紀錄表在卷可佐（見偵卷第11頁
    ），是被告於109年7月6日為警檢測時，所使用之酒測儀器
    經檢定合格，且仍在有效期限內，且尚未使用達1000次，堪
    認該酒測儀器於案發當時應在符合標準堪於使用之狀況，所
    測出之數值應係在正常合法之使用狀態下所顯示之數據，則
    該呼氣酒測儀器之準確性，應無疑義，附此敘明。
  ㈢綜上，被告於109年7月6日16時45分許為警攔檢，於同日16時
    55分許測得吐氣所含酒精濃度達每公升0.25毫克，該酒測過
    程，並無違失不當之情形，而所測結果確已達刑法第185條
    之3第1項第1款所定每公升0.25毫克之標準，堪認被告確有
    駕駛動力交通工具而有吐氣所含酒精濃度達每公升0.25毫克
    以上之情形。被告前開所辯各節，僅為事後卸責之詞，其本
    案酒後駕車公共危險之犯行，堪以認定，應予依法論科。
二、核被告所為，係犯刑法第185條之3第1項第1款之吐氣所含酒
    精濃度達每公升0.25毫克以上而駕駛動力交通工具罪。
三、本件原審判決認被告所為犯行明確，援引刑事訴訟法第449
    條第1項前段、第454條第1項，刑法第185條之3第1項第1款
    、第47條第1項、第41條第1項前段，刑法施行法第1條之1第
    1項之規定，並審酌被告前因犯不能安全駕駛致交通危險罪
    ，經法院判處徒刑確定執行完畢，竟仍不知戒慎其行，再次
    於服用酒類，不能安全駕駛動力交通工具之情況下，貿然駕
    車行駛於道路上，危害交通安全非輕，缺乏尊重其他用路人
    生命、身體和財產安全觀念，惟念其犯後坦承犯罪，態度尚
    可，兼衡其品行、個人戶籍資料記載大學畢業之教育智識程
    度、警詢筆錄勾選勉持之家庭經濟狀況等一切情狀，判處有
    期徒刑4月，如易科罰金，以新臺幣1000元折算1日，核其認
    事用法均無違誤，量刑亦稱妥適，應予維持。
四、綜上所述，原審判決就認定被告確有為本案犯行之理由、證
    據均已認定甚詳，量刑亦無違法或不當之情。被告提起本件
    上訴，其所為辯解，均顯不可採，已如前述，本案被告上訴
    顯無理由，自應予駁回。
五、據上論斷，應依刑事訴訟法第455條之1第1項、第3項、第36
    8條，判決如主文。
本案經檢察官楊仲萍聲請以簡易判決處刑，檢察官劉得為到庭執
行職務。
中　　華　　民　　國   110    年    5     月    4     日
                  刑事第三庭審判長法  官   賴淑敏
                                  法  官   王靜慧
                                  法  官   黃怡文
以上正本證明與原本無異。
不得上訴。
中　　華　　民　　國　　110 　年　　5 　　月　　4 　　日
                                  書記官   謝沛真 
本案論罪科刑法條：
中華民國刑法第185條之3第1款
駕駛動力交通工具而有下列情形之一者，處2年以下有期徒刑，
得併科20萬元以下罰金：
一、吐氣所含酒精濃度達每公升零點二五毫克或血液中酒精濃度
    達百分之零點零五以上。